臺灣板橋地方法院刑事判決　　　　　　 99年度交訴字第216號
公　訴　人　臺灣板橋地方法院檢察署檢察官
被　　　告　何明憲
上列被告因公共危險案件，經檢察官提起公訴（99年度偵字第25
890號），本院判決如下：
    主    文
何明憲駕駛動力交通工具肇事，致人受傷而逃逸，處有期徒刑柒
月，緩刑貳年，並應依執行檢察官命令，向指定之政府機關、政
府機構、行政法人、社區或其他符合公益目的之機構或團體，提
供捌拾小時之義務勞務，緩刑期間付保護管束。
    犯罪事實
一、何明憲於民國99年8月10日上午9時45分許，駕駛車牌號碼Z2
    -7877 號自用小客車，沿臺北縣三重市（現改制為新北市三
    重區○○○○路直行至疏洪西路與中興北街三岔路口處欲左
    轉彎駛入中興北街時，本應遵守汽車除遇突發狀況必須減速
    外，不得任意驟然減速，前車如須減速暫停，駕駛人應預先
    顯示燈光或手勢告知後車，又汽車行駛至交岔路口，其左轉
    彎時，應距交岔路口30公尺前顯示方向燈或手勢，換入內側
    車道或左轉車道，行至交岔路口中心處左轉，且轉彎車應讓
    直行車先行等規定（起訴書誤載為應注意車前狀況，隨時採
    取煞停之安全措施），而依當時天候晴，日間自然光線，且
    在視距良好之市區○○道路上，路面狀況乾燥、無缺陷、無
    障礙物，並無不能注意之情事，何明憲（起訴書誤載為何明
    德）竟因一時疏忽，未依規定顯示方向燈或手勢，亦未注意
    同向車道左後方由賴宗柏騎乘駛近之車牌號碼 515-EWK號普
    通重型機車，而未讓直行車先行，即驟然減速左轉彎，賴宗
    柏於驚覺前揭自用小客車未開啟方向燈，駕駛人亦無相關手
    勢，即突然減速欲左轉彎之際，立刻緊急煞車，致渠所騎乘
    之機車重心不穩而人車倒地，賴宗柏因而受有左胸壁瘀腫挫
    傷及右手挫傷等傷害（過失傷害部分業已撤回告訴，另由公
    訴人為不起訴處分確定）。詎何明憲斯時轉頭張望得知己駕
    車肇事，致賴宗柏人車倒地受傷後，竟未下車察看，亦未對
    賴宗柏施予任何救護或為其他必要措施，復未報警或等候警
    察到場處理事故，反另行基於肇事逃逸之犯意，留下倒地之
    傷患賴宗柏，罔顧傷患之安危，猶逕自駕駛上開自用小客車
    逃離現場，適因路旁工地之工人魏宗和聽聞碰撞聲而至現場
    察看，乃當場記下前揭自用小客車之車牌號碼，並由路人報
    警處理，而為警循線查獲。
二、案經賴宗柏訴由臺北縣（現改制為新北市）政府警察局三重
    分局移送臺灣板橋地方法院檢察署檢察官偵查起訴。
    理    由
一、證據能力之說明：按所謂證據能力，指證據得提出於法院調
    查，以供作認定犯罪事實存否之用所具備之形式資格，而證
    據能力之有無，即證據是否適格，悉依相關法律定之，不許
    法院自由判斷。無證據能力之證據資料，應先予以排除，不
    得作為判斷之依據，故證據資料必先具有證據能力，容許為
    訴訟上之證明，並在審判期日經合法調查後，始有證明力可
    言，而得進一步為法院評斷其能否證明某種待證事實有無之
    實質證據價值（最高法院95年度臺上字第3764號、96年度臺
    上字第5979號判決意旨參照）。次按被告以外之人於審判外
    之陳述，雖不符刑事訴訟法第159條之1至第159條之4之規定
    ，而經當事人於審判程序同意作為證據，法院審酌該言詞陳
    述或書面陳述作成時之情況，認為適當者，亦得為證據。當
    事人、代理人或辯護人於法院調查證據時，知有第159條第1
    項不得為證據之情形，而未於言詞辯論終結前聲明異議者，
    視為有前項之同意，同法第159條之5定有明文，究其立法意
    旨在於傳聞證據未經當事人之反對詰問予以核實前，原則上
    先予排除，惟若當事人業已放棄反對詰問權，於審判程序中
    表明同意該等傳聞證據可作為本案證據，或於言詞辯論終結
    前未曾聲明異議者，基於尊重當事人對傳聞證據之處分權，
    且證據資料愈豐富，愈有助於真實發見之理念，並強化言詞
    辯論之功能，使訴訟程序得以聚焦爭點，集中審理與順暢進
    行，上開傳聞證據亦有證據能力。另刑事訴訟法第159條之5
    之規定，僅在強調當事人之同意權得取代其反對詰問權，使
    傳聞證據得作為證據，並無限制必須不符合同法第159條之1
    至第159條之4規定，始有適用，亦即依目的解釋之方法，第
    159條之5並不以被告以外之人於審判外之陳述「必不符合」
    第159條之1至第159條之4有關傳聞法則例外規定之情形，始
    有其適用（臺灣高等法院暨所屬法院96年度法律座談會刑事
    類提案第26號研討結果足資參照）。經查：
(一)本判決下列所引用之被告何明憲以外之人於審判外之言詞或
    書面陳述，固均屬傳聞證據，惟當事人於本院審理期日中，
    就證據能力乙節均表示同意作為本案之證據，本院審酌上開
    證據資料製作時之情況，製作人與被告間並無恩怨嫌隙，衡
    諸製作當時應無刻意誣陷或迴護被告之情，復查無其他違法
    不當取證或證據容許性明顯過低等瑕疵，因認以之作為證據
    俱屬適當，揆諸前開規定與說明，該等證據資料自應有證據
    能力。
(二)傳聞法則乃係對被告以外之人於審判外之言詞或書面陳述所
    為之規範，非供述證據即無傳聞法則之適用，至判斷是否為
    供述證據，厥在於該項證據是否有經過「知覺」、「記憶」
    及「表達」之供述要素存在。又照片係傳達照相當時之現場
    實況，而照片所傳達者與現場實況，二者內容之一致性，則
    係藉由機械運作本身之客觀性、邏輯性加以保障；換言之，
    照片並不存在人類經常對於現實情狀之知覺、記憶、表達而
    生錯誤或扭曲之情形，自非供述證據。準此，卷附案發現場
    照片4張、監視器錄影畫面翻拍照片4張、車輛外觀與車損照
    片 8張，參諸上開說明，皆非供述證據，本無傳聞法則之適
    用，復查別無其他事證足以懷疑或證明前揭照片有經偽造、
    變造等情形，又該等照片與本案犯罪事實俱有關聯性，且經
    警員合法攝得，均應認為有證據能力。
二、認定犯罪事實所憑之證據及理由：
(一)按證人之證詞具有特殊性，與物證或文書證據之客觀性、不
    變性不同，而人類對於事物之注意與觀察，本侷於先天能力
    之限制，未必能如攝影機或照相機般，對周遭所發生或親身
    經歷之事實均能機械式準確無遺地捕捉，亦未必能洞悉事實
    發生過程之每一細節及原始全貌，況常人對於過往事物之記
    憶，隨時日之間隔而漸趨模糊或有失精確，自難期其能如錄
    影重播般，將過往事物之原貌完全無遺地呈現。此外，因個
    人教育程度、生活經驗、語言習慣之不同，其表達意思之能
    力與方式，亦容易產生差異，故供述證據每因個人觀察角度
    、記憶存取、表達能力、誠實意願、利害關係、用字遣詞嚴
    謹程度、對所詢問題理解力之不同，而有對相同事物異其供
    述之情形發生，是其歧異之原因，未必絕對係出於虛偽或記
    憶受外力污染所致（最高法院92年度臺上字第4387號判決意
    旨可參）。次按證人之陳述有部分前後不符或相互間有所歧
    異時，或因記憶淡忘、或事後迴護被告、或因其他事由所致
    ，究竟何者為可採，法院仍得本其自由心證予以斟酌，非謂
    一有不符或矛盾，即應認其全部均為不可採信；尤其關於行
    為動機、手段及結果等之細節方面，證人之證言，有時亦有
    予渲染之可能；然渠基本事實之陳述，若果與真實性無礙時
    ，則仍非不得予以採信（最高法院74年臺上字第1599號判例
    暨90年度臺上字第6078號、95年度臺上字第1366號判決意旨
    足參）。因之，證人供述之證據，前後縱有差異，法院依憑
    證人前後之供述證據，斟酌其他證據，本於經驗法則與論理
    法則，取其認為真實之一部，作為論罪之證據，自屬合法（
    最高法院90年度臺上字第6943號判決要旨參照）。矧人之記
    憶有限，常隨時間之經過而有所遺忘，自不能期待證人刻意
    記憶各項細節，是證人事後所為回憶難免略有模糊之處，當
    不得因供述之細節稍有不同，逕認渠證言均不足為採。從而
    ，證人供述證據之採認，應就供述者前後陳述整體為觀察，
    不宜斷章取義，以免曲解誤認，而同一證人前後供述之證言
    ，縱令部分兩相歧異或未盡相符，究以何者可採，法院仍應
    本於直接審理作用所得之心證，依經驗法則、論理法則及證
    據法則，斟酌其他卷證資料或補強證據，綜為合理之比較，
    若渠基本事實之陳述與真實性無礙，復有其他佐證可供審酌
    時，即就渠一部分認為真實者予以採取，非謂一有不符或矛
    盾，即認渠全部均為不可採信，而採信渠一部分證言時，當
    然排除其他部分之證言，此為法院取捨證據法理上之當然結
    果，縱未於判決理由內說明捨棄他部分證言之理由，而僅說
    明採用某部分證言之理由，於判決本旨當無影響，合先敘明
    。
(二)訊據被告何明憲固坦承其於上揭時、地，有駕駛前開自用小
    客車左轉彎，且轉彎完成後即駕車離去之行為，惟矢口否認
    有何肇事逃逸犯行，辯稱：伊當時未與告訴人賴宗柏發生碰
    撞，亦未聽到碰撞聲音，故不知伊車後方發生交通事故，焉
    如何下車查看，更無肇事逃逸之情云云。經查：
 1、證人即告訴人賴宗柏迭於警詢、偵查及本院審理時證稱：渠
    係直行車，被告所駕駛之自用小客車則近駛在渠右前方，至
    案發地點時，該自用小客車因未使用方向燈，即突然左轉彎
    ，致渠反應不及而人車倒地等語明確，並有臺北縣政府警察
    局三重分局道路交通事故現場圖、道路交通事故調查報告表
    各1份、監視器錄影畫面翻拍照片4張等件附卷可稽，又按汽
    車除遇突發狀況必須減速外，不得任意驟然減速。前車如須
    減速暫停，駕駛人應預先顯示燈光或手勢告知後車；汽車行
    駛至交岔路口，其左轉彎時，應距交岔路口30公尺前顯示方
    向燈或手勢，換入內側車道或左轉車道，行至交岔路口中心
    處左轉；轉彎車應讓直行車先行，道路交通安全規則第94條
    第 2項、第102條第1項第5款、第7款分別定有明文，而被告
    既已考領合格之汽車駕駛執照，對於前揭規定當知之甚稔，
    其於上開時、地駕駛自用小客車至交岔路口欲左轉彎時，除
    應於距該交岔路口30公尺前顯示方向燈或手勢外，並應注意
    不得任意驟然減速，且轉彎車應讓直行車先行，復觀諸前開
    道路交通事故調查報告表及卷附案發現場照片所示，本案事
    故發生之際，現場天候晴，日間自然光線，且在視距良好之
    市區○○道路上，路面狀況乾燥、無缺陷、無障礙物，綜盱
    上開狀況，被告於本案案發時之主觀意識認知及客觀行車環
    境，並無使其不能注意遵循上揭道路交通安全法規及道路行
    車狀況等情事，其竟因一時疏忽，未依規定顯示方向燈或手
    勢，亦未注意同向車道左後方由告訴人騎乘駛近之機車，而
    未讓直行車先行，即驟然減速左轉彎，不慎造成告訴人人車
    倒地，是被告對本案交通事故之發生具有過失責任，顯而易
    見。至被告雖辯稱其左轉彎時有閃方向燈云云，然經本院提
    示偵查卷第23頁監視器錄影畫面翻拍照片後，旋改稱其忘記
    有沒有打方向燈云云，是其所辯業已前後不一，且與事實未
    合，自難採信。
 2、告訴人因被告前揭過失行為，致人車倒地而受有左胸壁瘀腫
    挫傷及右手挫傷等傷害之事實，業據證人賴宗柏證述屬實，
    並有行政院衛生署臺北醫院99年8月10日診斷證明書1紙存卷
    可據，自堪認定為真實。又證人賴宗柏雖證稱被告駕車突然
    左轉彎造成渠反應不及，因而發生擦撞云云，惟依卷附車輛
    外觀與車損照片 8張所示，似未見被告所駕駛之自用小客車
    左側車身及前後有何明顯、新穎之擦刮磨損痕跡，而該自用
    小客車外觀之磨損痕跡與部位，亦與告訴人所證稱渠機車行
    進間之擦撞高度顯有未侔，況證人賴宗柏於本院100年1月18
    日審理時結證：「（問：你說被告的車子和你發生擦撞，擦
    撞的聲音大不大？）其實不是很大，當時發生的速度很快，
    而且我是有點轉向要躲避他，只是躲避不及」、「（問：擦
    撞的程度大不大？）這一點我不是很確切清楚，但是我的車
    子有損毀，我車子的右半部手把有損毀，右邊的後照鏡也有
    反折、摩擦之類的」等語在卷，可見告訴人所騎之機車與被
    告駕駛之自用小客車間有無發生擦撞或碰撞，抑或係告訴人
    之機車直接倒地磨擦地面，似有未明，自難認證人即告訴人
    此部分證述與事證相符，然被告所駕之自用小客車與告訴人
    機車間未有明顯之碰撞擦刮痕跡，衡情應係告訴人於騎車倒
    地前自行緊急煞車，以避免與前揭自用小客車發生碰撞，防
    止人車受有更大損害所致，要難持告訴人上開自我救助或防
    止危害發生或擴大之事後行為結果，直接反推兩車既無直接
    之碰撞或擦撞，被告前述駕駛行為與告訴人倒地受傷結果無
    關之結論，況苟無被告前述違規駕車行為，在該路段當時天
    候晴，日間自然光線，且在視距良好之市區○○道路上，路
    面狀況乾燥、無缺陷、無障礙物等客觀條件下，告訴人實無
    理由甘冒騎乘機車倒地受傷之風險，而採行無謂且高危險性
    之緊急煞車舉動，由此益徵告訴人之緊急煞車行為，確係出
    於閃避被告前開違規駕駛行為所致，灼然至明。是以，被告
    上開違規駕駛之過失行為，確實導致告訴人騎車倒地受傷，
    兩者間存有相當之因果關係，洵堪認定。被告辯稱兩車並未
    碰撞云云，尚無從解免其過失責任。
 3、被告於本案交通事故發生後，未曾下車察看，亦未對告訴人
    施予任何救護或為其他必要措施，復未報警或等候警察到場
    處理事故之情，業據被告供承在卷，又證人賴宗柏於本院10
    0年1月18日審理時結證：渠當時係騎在被告所駕休旅車之左
    後方，被告到路口時突然左轉，也沒有先閃方向燈，渠在來
    不及躲避之情況下人車跌倒，渠被壓在機車下，之後被告車
    子有稍微停了幾秒，渠當時還被壓在地上轉頭看被告，發現
    被告從車內正視渠，結果被告沒有下車，也沒有說什麼就離
    開，渠可以確定被告確實有看渠，因為被告整個臉係轉過來
    的，但因為當時發生速度很快，渠又跌坐在地上，而且渠急
    著要去記被告車牌號碼，所以渠沒有辦法確定被告到底有沒
    有搖下車窗，當時在車禍發生前，原本就有工人在路口旁邊
    工地工作，發生車禍之後，也有出來查看等語明確，核與證
    人即案發現場旁之工地工人魏忠和於99年 8月10日警詢時所
    證述之基本情節相符，而證人賴宗柏於偵訊及本院審理時，
    均以證人身分到庭作證，並結證渠所述係屬真實，而就本案
    部分受害細節，證人賴宗柏前後陳述固有部分微疵，然徵諸
    人之記憶隨時間改變，本屬正常之事，對一般愉悅且令人亟
    欲記住之美好經驗，常人要鉅細靡遺而強記全部細節，衡情
    當屬困難，遑論係一突遭車禍事故者，況人之記憶力本由大
    腦特定區域分工主宰，對於親身經歷之事件，經資訊加工後
    儲存於記憶中，有關事件之細節、瑣碎或先後部分，常因對
    於當事人有不同程度之意義（此亦涉及事件發生當時當事人
    之生理與心理狀態，例如事件發生當時係驚恐或冷靜，亦會
    影響記憶之作用），久之難免會產生記憶剝離現象，對於自
    己身逢變故當時鉅細靡遺之具體情節，甚有可能會造成腦部
    細部記憶上之遺漏、扭曲或錯置，此在隔時重複陳述及交互
    詰問過程中，尤屢見不鮮，惟被害人此項腦部訊息因受心理
    、生理創傷影響所形成之錯誤，尚不足以影響被害人對事件
    發生經過之基本記憶，是關於證人之證述，如僅挑剔事件細
    節、瑣碎事項或發生先後之記憶扭曲或錯置，執以指摘證人
    之證述存有瑕疵，遽認不能採信，衡非事理之平，並有害真
    實之發現。再細察證人賴宗柏於本院審理應訊時之當庭反應
    、表情等均屬自然，應無矯飾假作之情，又本案既已事過境
    遷，證人並未刻意記憶或留下文字紀錄，單憑回想所陳經過
    情節，就相關細節略有差池，未能精確表達被害全貌，本屬
    尋常，尚不足以動搖、推翻渠指證之可信性。是以，本院認
    證人賴宗柏就上揭受害細節之指述，或有部分與事實未侔，
    然揆之前開說明，要難執此遽認渠指述有明顯而重大之瑕疵
    ，率爾悉予摒棄不採。值此，證人賴宗柏就被告駕車違規肇
    事，並發現渠人車倒地後逃逸之關鍵事項，前後陳述既始終
    如一，堅指不移，益徵渠前揭所述確係個人親身經歷，而非
    自發性或受他人教導、指示後所為虛詞構陷之指述，又稽之
    渠於偵查及本院審理時，業以具結擔保渠證詞之真實性，在
    負擔偽證罪責之心理壓力下作證，堪認證人賴宗柏應無挾隙
    報怨或構詞誣指被告之動機，況衡諸證人賴宗柏雖係本案告
    訴人，然渠業於99年 8月12日與被告成立調解，並撤回對被
    告之告訴，此有臺北縣三重市調解委員會調解書及聲請撤回
    告訴狀在卷可參，益徵證人賴宗柏應無虛詞構陷被告之理，
    ，且證人魏忠和係目擊證人，與被告或告訴人均非熟識，亦
    無糾紛，於本案復無任何利害關係，自無偏袒被告或告訴人
    之必要，再參以機車行進間突然倒地，按理當會發出相當程
    度之聲響，且機車駕駛人或多或少均會受有嚴重程度不一之
    傷害，此乃吾人日常生活之經驗法則，被告即無可能當場全
    然不知告訴人在其車後方人車倒地之事。此外，復有監視器
    錄影畫面翻拍照片等件附卷足憑，亦徵證人賴宗柏、魏忠和
    對上開基本事實之陳述均堪採信，是被告於本案案發之初，
    即自車內轉頭張望而知悉己駕車肇事，致告訴人人車倒地受
    傷後，卻未曾下車察看，亦未對告訴人施予任何救護或為其
    他必要措施，復未報警或等候警察到場處理事故，其基於肇
    事逃逸之故意，駕車離開現場，業已彰明較著。被告所辯上
    情，顯係卸責之詞，殊難採認。
 4、按刑法第185條之4之肇事致人死傷而逃逸罪，係為「維護交
    通安全，加強救護，減少被害人之死傷，促使駕駛人於肇事
    後，能對被害人即時救護」而設，固不以行為人對於駕駛動
    力交通工具肇事致人死、傷之事實有過失責任為要件，惟為
    貫徹「促使駕駛人於肇事後，能對被害人即時救護」之意旨
    ，如已確知發生車禍，但於未確定被害人已獲得救護之前，
    即貿然離去，仍不能解免肇事逃逸之罪責；亦即，此條文之
    立法精神在於交通事故一旦發生，而有發生人員傷亡之情況
    下，不論是撞人或被撞，或是因其他事故而造成死傷，只要
    是在駕駛動力交通工具過程內所發生者，參與這整個事故過
    程的當事人皆應協助防止死傷之擴大，蓋如駕駛人於事故發
    生後，隨即駕車逃離現場，不僅使肇事責任認定困難，更可
    能使受傷之人喪失生命或求償無門。是該罪之成立只以行為
    人有駕駛動力交通工具肇事，致人死傷而逃逸之事實為已足
    ，至行為人之肇事有否過失，則非所問（最高法院99年度臺
    上字第4200號、96年度臺上字第6831號判決意旨可資參照）
    。又對於「肇事」之構成要件，解釋上自不以不同車輛直接
    或間接碰撞為限，否則交通事故中，如非以車輛互為碰撞導
    致他人死傷之情事，諸如駕駛車輛與行人互相碰撞，或者同
    為或各為駕車或騎車之一方，因對方之不當駕駛行為，己方
    出於緊急閃避而在未發生車輛碰撞之情況下，導致自身死傷
    ，均認不屬上開法條規定之「肇事」，顯屬不當限縮上開條
    文有關「肇事」要件涵攝之範疇，且違本條保障被害人獲得
    即時救護之立法意旨。是以，本案雖無確切證據可認被告所
    駕之自用小客車與告訴人所騎乘之機車，彼此間有互為擦、
    碰撞等情事，惟刑法肇事逃逸罪不以肇事雙方均駕駛車輛，
    且所駕車輛因碰撞造成他人死傷為限，被告前開駕車之過失
    行為，造成告訴人因避免追撞而緊急煞車倒地受傷，即便兩
    車未生碰撞，被告仍須為告訴人倒地受傷之事負過失傷害之
    責，業如前述，而被告肇事後，縱未下車察看，然已透過機
    車倒地磨擦之聲響、車上之照後鏡等，轉頭發現告訴人已車
    倒人傷，其竟罔顧告訴人受傷情事，兀自駕車逃逸離去，所
    為自與刑法肇事逃逸罪之構成要件該當。被告所辯其不知兩
    車碰撞，更無逃逸之故意云云，顯係脫免罪責之詞，自無足
    採。
 5、按有罪判決書對於被告否認犯罪所為有利之辯解，僅須將法
    律上阻卻犯罪成立及應為刑之減免等原因事實之主張，予以
    諭列即可，其他單純犯罪構成事實之否認及主張有利於己之
    犯罪動機，原判決縱未逐一予以判斷，亦非理由不備（最高
    法院81年度臺上字第2330號判決意旨可參），是被告其餘所
    辯，悉與前揭事證所顯現之事實不符，要屬事後飾卸推諉之
    詞，且非對法律上阻卻犯罪成立等原因事實為主張，爰不再
    逐一詳予論敘本院之判斷理由。
(三)綜上各節相互參佐，被告確有如犯罪事實所載之肇事逃逸犯
    行，洵堪認定，其所辯無非空言圖飾，推諉杜撰，咸屬事後
    脫罪卸責之詞，殊難憑採，本案事證已臻明確，應予依法論
    科。
三、核被告何明憲所為，係犯刑法第185條之4之肇事致人傷害逃
    逸罪。爰審酌被告駕車肇事後，不僅未為任何救治告訴人之
    措施，亦未報警處理，竟為逃避刑責及處罰，逕自駕車逃逸
    ，其犯罪手段對社會秩序顯已生不良影響，且漠視告訴人生
    命、身體安全之心態，殊不可取，復於偵審中猶飾詞圖卸，
    所為甚屬不該，本不宜輕縱之，惟念及其與告訴人業已達成
    和解已如上述，且告訴人於本院審理時亦當庭表明不再追究
    被告責任，願給被告機會等語在卷，又告訴人所受之傷勢尚
    非嚴重，且被告前無犯罪紀錄，素行堪認良好，兼衡酌其犯
    罪時未受特別刺激、犯罪動機與情節、其智識程度、經濟與
    家庭狀況、與告訴人互不相識等一切情狀，量處如主文所示
    之刑。又被告未曾受有論罪科刑及執行之情形，此有臺灣高
    等法院被告前案紀錄表等件在卷可憑，於本案係屬初犯，且
    告訴人於本院審理時已表明不再追究被告責任，願給被告機
    會等語明確，被告因一時失慮致涉犯本案，經此偵審程序及
    科刑教訓，應能知所警惕而無再犯之虞，本院認其所受宣告
    之刑，以暫不執行為適當，爰依刑法第74條第1項第1款規定
    ，併予宣告被告緩刑 2年，以勵自新。另本院斟酌被告因駕
    車肇事致告訴人受傷，並於肇事後逃離現場，可見其法治觀
    念之薄弱，是為期被告於緩刑期間內，深知戒惕，並從中記
    取教訓，以導正其應尊重道路交通安全與遵守交通法規之觀
    念，因認有命被告提供義務勞務以惕其過之必要，爰依刑法
    第74條第2項第5款規定，併宣告其應於緩刑期間內，依執行
    檢察官之命令，向指定之政府機關、政府機構、行政法人、
    社區或其他符合公益目的之機構或團體，提供80小時之義務
    勞務，並依刑法第93條第1項第2款規定，諭知被告於緩刑期
    間付保護管束，冀能使被告於義務勞務過程及保護管束期間
    ，確切明瞭其行為所造成之損害，並培養正確法治觀念。至
    被告於本案緩刑期間，若違反上開所定負擔情節重大，足認
    原宣告之緩刑難收其預期效果，而有執行刑罰之必要，依刑
    法第75條之1第1項第 4款規定，得撤銷其緩刑之宣告，併此
    敘明。
據上論斷，應依刑事訴訟法第299條第1項前段，刑法第185條之4
、第74條第1項第1款、第2項第5款、第93條第1項第2款，判決如
主文。
本案經檢察官陳世錚到庭執行職務
中    華    民    國   100    年    1     月    31    日
                  刑事第十七庭  審判長法  官  陳信旗
                                      法  官  俞秀美
                                      法  官  劉正偉
上列正本證明與原本無異。
如不服本判決，應於判決送達後10日內敘明上訴理由，向本院提
出上訴狀 (應附繕本) ，上訴於臺灣高等法院。其未敘述上訴理
由者，應於上訴期間屆滿後20日內向本院補提理由書「切勿逕送
上級法院」。
                                      書記官  楊雅芳
中    華    民    國   100    年    2     月    1     日
附錄論罪法條全文：
中華民國刑法第185條之4：
駕駛動力交通工具肇事，致人死傷而逃逸者，處6月以上5年以下
有期徒刑。